臺灣高雄地方法院刑事判決　　　　　　100年度審訴字第647號
公　訴　人　臺灣高雄地方法院檢察署檢察官
被　　　告　黃春榮
上列被告因違反毒品危害防制條例案件，經檢察官提起公訴（
100 年度偵字第4954號），本院合議庭裁定由受命法官獨任行簡
式審判程序，判決如下：
    主  文
黃春榮施用第一級毒品，累犯，處有期徒刑壹年捌月；扣案之海
洛因壹包（驗前淨重零點伍玖公克，驗餘淨重零點肆玖公克
，含包裝袋壹只）沒收銷燬，扣案之注射針筒壹支沒收。
    事實及理由
一、犯罪事實：
    黃春榮前因施用毒品案件，經本院裁定觀察、勒戒後，認有
    繼續施用毒品之傾向，嗣裁定令入戒治處所施以強制戒治，
    於民國89年3 月22日因停止戒治釋放付保護管束，於89年5
    月6 日保護管束期滿，停止處分之裁定未經撤銷視為執行完
    畢，並由臺灣高雄地方法院檢察署檢察官以89年度戒毒偵字
    第587 號為不起訴處分確定。又於前揭強制戒治執行完畢後
    5 年內，因施用毒品案件，經本院以92年度訴字第2553號判
    刑確定。另於95年間，因施用毒品、竊盜等案件，分別經本
    院以95年度簡字第5632號判處有期徒刑3 月確定、以95年度
    易字第2041號判處有期徒刑8 月確定、以95年度易字第784
    號判處拘役50日，其中前2 罪嗣經裁定減刑及定應執行有期
    徒刑5 月確定，而與裁定減刑之拘役25日接續執行，於96年
    7 月16日執行完畢。詎仍不知悔改，明知海洛因、甲基安非
    他命為毒品危害防制條例所列之第一級、第二級毒品，不得
    非法持有、施用，竟基於施用第一級毒品海洛因、第二級毒
    品甲基安非他命之犯意，於100 年1 月16日9 時許，在其高
    雄市○○區○○路91巷8 號住處，以針筒注射靜脈方式，同
    時施用第一級毒品海洛因及第二級毒品甲基安非他命1 次。
    嗣於同日11時45分許，在高雄市○○區○○路三段（起訴書
    誤載為林園鄉○○○路）685 巷39號前，因形跡可疑遭警盤
    查，並當場扣得海洛因1 小包（驗前淨重0.359 公克，驗餘
    淨重0.349 公克，含包裝袋1 只）及用以施用海洛因之注射
    針筒1 支，並經其同意採尿送驗後，檢驗結果呈可待因、嗎
    啡、甲基安非他命、安非他命陽性反應，而悉上情。
二、程序部分：
  (一)本件被告黃春榮所犯係死刑、無期徒刑、最輕本刑為3 年以
    上有期徒刑以外之罪，其於準備程序中就被訴事實為有罪之
    陳述，經法官告知簡式審判程序之旨，並聽取公訴人、被告
    之意見後，本院合議庭認為適宜而裁定由受命法官獨任進行
    簡式審判程序，先予敘明。
  (二)被告前經送觀察、勒戒、強制戒治執行完畢後5 年內，已再
    犯施用毒品案件，經法院判刑確定，是被告於「初犯」經觀
    察、勒戒、強制戒治後，曾於5 年內再犯，經依法追訴處罰
    ，本件施用毒品行為已屬3 犯以上，檢察官逕行起訴，即無
    不合。
三、證據名稱：
  (三)台灣檢驗科技股份有限公司100 年1 月27日濫用藥物檢驗報
    告、高雄市政府警察局林園分局查獲毒品案件嫌疑人代號與
    真實姓名對照表各1 份。
  (二)高雄市政府警察局林園分局搜索、扣押筆錄、扣押物品目錄
    表1 份、高雄市立凱旋醫院100 年1 月19日濫用藥物成品檢
    驗鑑定書1 份、扣案之海洛因1 包、注射針筒1 支。
  (三)被告之自白。
四、論罪：
    海洛因、甲基安非他命分別為毒品危害防制條例第2 條第2
    項第1 款、第2 款規定之第一級、第二級毒品，依法不得施
    用、持有，是核被告黃春榮所為，係犯毒品危害防制條例
    第10條第1 項之施用第一級毒品罪、第10條第2 項之施用第
    二級毒品罪。被告施用第一級毒品海洛因、第二級毒品甲基
    安非他命前分別持有海洛因、甲基安非他命之低度行為，應
    為施用之高度行為所吸收，均不另論罪。檢察官認被告係分
    別施用第一、二級毒品，然被告於本院審理中供稱：伊是海
    洛因、甲基安非他命一起施用，因為伊聽朋友說這樣施用可
    以減輕藥癮等語，而基於罪疑唯輕原則，在別無證據足資認
    定被告係分別施用第一、二級毒品之情況下，且毒品施用者
    混合第一級及第二級毒品施用後，經人體代謝所排出之尿液
    可驗出嗎啡及甲基安非他命等成份等情，為本院審理毒品案
    件職務上已知之事實，足見被告供稱其同時施用第一、二級
    毒品乙情，非屬不能，況本案查無其他認定不得同時施用第
    一、二級毒品之證據，是本院認被告此次之施用第一、二級
    毒品犯行，應係同時為之，檢察官認被告此部分之施用第一
    、二級毒品犯行應予分論併罰，尚有未恰。被告以一施用毒
    品行為同時觸犯施用第一級毒品與第二級毒品罪，為想像競
    合犯，應從較重之施用第一級毒品罪處斷。再被告有犯罪事
    實欄所載之有期徒刑執行完畢之情形，此有臺灣高等法院被
    告前案紀錄表在卷可佐，其於徒刑執行完畢後，5 年之內故
    意再犯本件有期徒刑以上之罪，為累犯，應依法加重其刑。
五、科刑：
  (一)爰審酌被告犯後坦承犯行，所犯施用毒品罪乃屬戕害自身身
    心健康行為，反社會性之程度雖屬較低，然施用毒品之行為
    不僅戕害自身身心健康，亦間接影響社會治安，又被告前經
    觀察、勒戒、強制戒治後，仍未能戒斷毒癮，且前已因多次
    施用毒品經判刑確定並執行完畢，另於99年7 、9 、10月方
    因3 度施用毒品而經提起公訴而判刑在案，此有其台灣高等
    法院被告前案紀錄表在卷可參，猶不知警惕，復於施用毒品
    案件偵審期間繼續施用毒品，足見歷次之偵審程序、判刑結
    果及遭查獲等情，均無法使被告有所悔悟，竟更同時施用第
    一、二級毒品，顯見其對毒品之依賴情形甚重，並考量被告
    迄至本院審理中始供稱係一起施用2 種毒品等一切情狀，量
    處如主文所示之刑，以資懲戒。至檢察官具體求處應執行有
    期徒刑1 年10月，本院認略屬過重，附此敘明。
  (二)扣案之白色粉末1 包（驗前淨重0.359 公克，驗餘淨重
    0.349 公克，含包裝袋1 只），確屬第一級毒品海洛因無訛
    ，此有前開高雄市立凱旋醫院濫用藥物成品檢驗鑑定書在卷
    可稽，而裝盛該毒品之包裝袋1 只，其中亦含有無法析離之
    第一級毒品海洛因，應依毒品危害防制條例第18條第1 項前
    段規定，與海洛因一併諭知沒收銷燬之；至鑑驗耗用之海洛
    因既已滅失，即無庸再予宣告沒收銷燬。另扣案之注射針筒
    1 支，為被告所有並用以施用第一級毒品海洛因之物，此經
    被告自承在卷，應依刑法第38條第1 項第2 款之規定諭知沒
    收，併予敘明。
據上論斷，應依刑事訴訟法第273 條之1 第1 項、第299 條第1
項前段、第310 條之2 、第454 條，毒品危害防制條例第10條第
1 項、第2 項、第18條第1 項前段，刑法第11條、第47條第1 項
、第55條、第38條第1 項第2 款，判決如主文。
本案經檢察官李英霆到庭執行職務。
中    華    民    國   100    年    4     月    14    日
                  刑事第十庭    法  官  王靖茹
以上正本證明與原本無異。
如不服本判決應於收受判決後10日內向本院提出上訴書狀，並應
敘述具體理由。其未敘述上訴理由者，應於上訴期間屆滿後20日
內向本院補提理由書(均須按他造當事人之人數附繕本)「切勿逕
送上級法院」。
中    華    民    國   100    年    4     月    14    日
                                書記官  楊明月
附錄本案論罪科刑法條：
毒品危害防制條例第10條第1項
施用第一級毒品者，處 6 月以上 5 年以下有期徒刑。